臺灣高等法院臺南分院刑事裁定　　　100年度侵聲再字第146號
聲　請　人
即受判決人　張○○
上列聲請人因家暴妨害性自主案件，對於本院97年度上訴字第35
號中華民國99年5 月18日確定判決（起訴案號：臺灣臺南地方法
院檢察署95年營偵字第1543號），聲請再審，本院裁定如下：
    主  文
再審之聲請駁回。
    理  由
一、聲請意旨略以:
  (一)原確定判決判處聲請人犯強制性交罪，共2 罪，各有期徒刑
    7 年6 月，並定應執行刑8 年，茲原判決有刑事訴訟法第42
    0 條第1 項第2 款「原判決所憑之證言、鑑定或通譯已證明
    其為虛偽者」及第6 款「因發現確實之新證據，足認受有罪
    判決之人應受無罪、免訴、免刑或輕於原判決所認罪名之判
    決者。」，為此提出再審之聲請。
  (二)關於「原判決所憑之證言、鑑定，已證明其為虛偽者」部分
    ：
  1.告訴人即被害人之母Ｂ女（姓名年籍詳卷）之證詞，已證明
    其為虛偽不實：被害人母親Ｂ女，因對聲請人素有嫌隙，又
    基於迴護其同居人尹國家之心態，才對聲請人作不利之證詞
    。嗣聲請人被判處8 年重刑確定，全家老小愁雲慘霧，Ｂ女
    對於父親年紀老邁體弱多病，行動亦不便，須被關8 年，進
    入監獄能否再活著出來？後悔不已，乃一再表示：「當初不
    應為了迴護男友尹國家而不惜指出聲請人亦有該犯行」云云
    。由Ｂ女事後良心發現之敘述，足可證明原審所持「被告（
    即本件聲請人）上開犯行業據被害人及Ｂ女指訴甚詳」之認
    定相違背，原判決所憑之證言，既已證明其為虛偽者，揆諸
    上引法條之規定，自已構成再審之事由。
  2.被害人Ａ女（姓名年籍詳卷）之證詞，亦已證明其為虛偽陳
    述：由被害人自警詢以來，指陳遭聲請人性侵害之時間、次
    數、態樣等，不僅前後矛盾，且更有證詞反覆之重大瑕疵，
    自不能僅憑被害人有重大瑕疵且前後矛盾之指訴，而認定聲
    請人之罪行。尤有甚者，按被害人於95年初應警詢時才11歲
    ，以該年齡之兒童，少不經事，懵懵懂懂，卻能正確說出陰
    道的位置及名稱，實令人甚為驚訝，顯係背後有人教導指點
    ，以嫁禍予聲請人，事後印證Ａ女母親Ｂ女上開良心發現之
    陳述，足以認定Ａ女之證詞顯屬虛偽之陳述。原審判決所憑
    B 女、A 女之證言，事後已證明有虛偽不實之情事，自構成
    再審之事由。
  3.文華婦產科之診斷證明書亦涉有不實：依卷附新營市文華婦
    產科診所張兆榮醫師民國95年11月23日，對被害人所製作之
    受理疑似性侵害事件驗傷診斷書身體傷害描述欄載稱：「被
    害人【外陰局部紅腫，處女膜陳舊裂傷】，另驗傷解析圖記
    載【外陰紅腫擦傷，處女膜陳舊裂傷】，而受害經過欄載稱
    ：「個案主訴案母之同居人做猥褻動作達6 次，用手指深入
    陰道口內，1 週1 次。」等語。然而，依原審法院所認定聲
    請人2 次進入浴室以手指插入被害人下體時間為95年9 月8
    日及9 月15日左右，就時間點觀之，從95年9 月15日至驗傷
    之95年11月23日，已相隔68天，依經驗法則判斷，不可能受
    性侵害68天後驗傷，而傷痕仍在。上開驗傷診斷證書所載之
    被害人外陰擦傷紅腫之傷害，顯非聲請人所為。原確定判決
    所認被告犯行，有文華婦產科診所之診斷證明書可佐云云，
    然則由上開事證，亦足以證明原審所採之上開診斷證明書、
    甚至醫師之鑑定報告，亦屬虛偽不實。
  (三)關於「因發現確實之新證據，足認受有罪判決之人，應受無
    罪、免訴、免刑或輕於原判決所認罪名之判決者」部分：
  1.原確定判決事實欄既認定聲請人犯行之時間點為：95年9 月
    8 日及同年月15日，只有該「2 次」，而依被害人A 女所言
    「第一次為95年9 月8 日，該次阿公只有以手摸其下體，「
    並沒有用手插入」，由是言之，既然9 月8 日那一次，並無
    以手指插入下體，則原判決如何能認定聲請人強制性交犯行
    有2 次？且於判決主文記載：犯強制性交罪，共2 罪，各處
    有期徒刑7 年6 月？原確定判決事實欄與主文互相矛盾。
  2.原判決既認定聲請人只有9 月8 日及15日二次之犯行，而9
    月8 日那次，只有以手撫摸、並無以手指插入，則聲請人之
    行為，所構成者為刑法第224 條之強制猥褻罪，亦非原審所
    認定之刑法第222 條第1 項第2 款之強制性交罪，原確定判
    決認聲請人犯強制性交罪，共2 罪，各處有期徒刑7 年6 月
    ，更屬明顯之違誤等語。
二、按有罪之判決確定後，有左列情形之一者，為受判決人之利
    益，得聲請再審：…2 、原判決所憑之證言、鑑定或通譯已
    證明其為虛偽者。…6 、因發現確實之新證據，足認受有罪
    判決之人應受無罪、免訴、免刑及輕於原判決所認罪名之判
    決者，刑事訴訟法第420 條第1 項第2 款、第6 款定有明文
    。又按前項第1 款至第3 款及第5 款情形之證明，以經判決
    確定，或其刑事訴訟不能開始或續行非因證據不足者為限，
    得聲請再審；同條第2 項亦有明定。查聲請人係對本院97年
    度上訴字第35號、最高法院100 年度台上字第5116號確定判
    決聲請再審，並稱原確定判決所援引證人Ｂ女、Ａ女之證言
    及文華婦產科95年11月23日之診斷證明書有刑事訴訟法第42
    0 條第1 項第2 款之情形云云，惟查聲請人並未提出該Ｂ女
    、Ａ女及文華婦產科於95年11月23日出具Ａ女之診斷證明書
    確因虛偽不實，而經法院判決有罪確定或其刑事訴訟不能開
    始或續行非因證據不足之證明，依刑事訴訟法第420 條第2
    項之規定，聲請人依據刑事訴訟法第420 條第1 項第2 款提
    出再審之聲請，與得為再審之法定要件不符，自屬無據。
三、又按有罪之判決確定後，因發現確實之新證據，足認受有罪
    判決之人應受無罪、免訴、免刑或輕於原判決所認罪名之判
    決者，為受判決人之利益，得聲請再審，刑事訴訟法第420
    第1 項第6 款定有明文。所稱發現確實之新證據，係指該證
    據於事實審法院判決前已經存在，為法院、當事人所不知，
    不及調查斟酌，至其後始行發見，且就證據本身形式上觀察
    ，固不以絕對不需經過調查程序為條件，但必須顯然可認為
    足以動搖原有罪確定判決，而為受判決人無罪、免訴、免刑
    或輕於原判決所認罪名之判決者為限。故受理聲請再審之最
    後事實審法院，應就聲請再審理由之所謂「新證據」，是否
    具備事實審判決前已經存在，為法院、當事人所不知，事後
    方行發見之「嶄新性」，及顯然可認足以動搖原有罪確定判
    決，應為無罪、免訴、免刑或輕於原判決罪名之「顯然性」
    二要件，加以審查，為判斷應否准予開始再審之準據。經查
    本院97年度上訴字第35號刑事判決，認定聲請人對未滿14歲
    女子犯強制性交罪，係依據證人即被害人Ａ女、證人即被害
    人之母Ｂ女、證人張○素（被告之配偶，姓名年籍詳卷）、
    張○婷、張○憲、張○榮（姓名年籍均詳卷）等之證述、聲
    請人即被告之供述、文華婦產科95年11月23日之診斷證明書
    ，並詳細敘述證據取捨、認定事實、量刑等之理由，有本院
    上開判決附卷可稽。另綜觀本件聲請人執以聲請再審之上述
    理由，其所謂之新證據，本院上開確定判決均已審酌過並已
    分別詳述可採、或不採之理由，並無為法院、當事人所不知
    ，或不及調查斟酌至其後始行發見之情事，是應非新證據，
    而僅係就本件上開確定判決所為證據取捨再為爭執而已。聲
    請人依據刑事訴訟法第420 條第1 項第6 款提出再審之聲請
    ，即與得為再審之法定要件不符。至聲請意旨另稱原判決有
    事實與主文之矛盾、有所違誤云云，縱或屬實，亦屬是否構
    成非常上訴之理由，而非再審制度所得救濟，併予敘明。
四、綜上，聲請人本件再審之聲請，與刑事訴訟法第420 條第1
    項第2 款、第6 款規定之再審要件均不符，為無理由，應予
    駁回。
五、據上論斷，應依刑事訴訟法第434條第1項裁定如主文。
中    華    民    國   100    年    12    月    19    日
                  刑事第七庭    審判長法  官  李文福
                                      法  官  陳顯榮
                                      法  官  翁金緞
以上正本證明與原本無異。
如不服本裁定，應於收受本裁定後五日內向本院提出抗告狀。
                                      書記官  歐貞妙
中    華    民    國   100    年    12    月    19    日